# 急！！！关于质保金费用及将获得赔偿的收入是否可对冲

提问人：aRQue 时间：2012-02-20 18:08:29
陈老师您好！ 有个问题急需您的指导！具体如下： A企业销售给客户B的一批货物，收到客户的反馈存在严重的质量问题，A预计解决改质量问题需发生费用 900 万元，因此做帐：借：销售费用-产品质保金 900 万 贷:预计负债 900 万同时，因为该质量问题是由于供应商C提供的材料引起的，供应商已恢复愿意承担解决该质量问题发生的费用（C回复并盖章，但回复中未提及发生质量问题的数量及金额），因此A做帐如下：借：其他应收款 900 万 贷：销售费用-质保金 900 万请问这样的会计处理是否正确？还是应当将其他应收款确认为营业外收入？
谢谢您哦！呵呵，我们以前是同事哦，我还给您打过电话的。这个问题很急呢，麻烦您尽快帮我解答哦，谢谢陈老师！

回答人：chenyiwei
回复 aRQue 的帖子
根据《企业会计准则第 13 号——或有事项》的规定，企业清偿预计负债所需支出全部或部分预期由第三方补偿的，补偿金额只有在基本确定能够收到时才能作为资产单独确认。确认的补偿金额不应当超过预计负债的账面价值。因此，只有在基本确定可收到，包括对可收到的金额可以可靠估计的情况下，才能确认该笔应收款项。
如果该笔应收款项可确认的，则贷方科目应为销售费用，即对利润表上原项目的冲减。